臺灣桃園地方法院刑事判決　　　　　　　　　　　　　九十一年度訴字第五五九號
　　公　訴　人　臺灣桃園地方法院檢察署檢察官
　　被　　　告　乙○○
　　選任辯護人　施小凡
右列被告因違反電信法等案件，經檢察官提起公訴（九十一年度偵字第二０三三一號
），本院判決如左：
        主  文
乙○○連續意圖為自己不法之利益，以無線方式，盜用他人電信設備通信，處有期徒
參月，如易科罰金，以參佰元折算壹日。緩刑貳年。
摩托羅拉廠牌Ｖ三六八八型行動電話手機壹具沒收。
        事  實
一、乙○○於民國九十年七月十一日，在桃園縣永安漁港遊玩時，拾獲甲○○於九十
    年七月十日十五時三十分許，在桃園縣中壢精忠六村九十二號內遭竊離本人持有
    之0000000000號台灣大哥股份有限公司行動電話手機乙支（摩托羅拉
    廠牌ＣＤ９２８型手機、序號：000000000000000、內含ＳＩＭ
    卡，下稱台灣大哥大公司），竟意圖為自己不法之所有，予以侵占入己。旋自九
    十年七月十一日起至九十年七月二十八日止，基於意圖為自己不法利益之概括犯
    意，利用該ＳＩＭ卡植入其所有之摩托羅拉廠牌Ｖ三六八八型行動電話手機（序
    號：000000000000000，原ＳＩＭ卡：遠傳電信股份有限公司0
    000000000號）或其他不詳行動電話手機內，連續多次撥打其所有之該
    支手機向「台灣大哥大公司」傳送代表前述門號之訊號，要求「台灣大哥大公司
    」提供通話服務，以此傳送無線電波方式盜用他人電信設備，藉與其親友通信連
    絡，計先後共撥打二百六十三通電話，獲取免付新台幣（下同）六千一百五十六
    元通話費用之不法利益。嗣經甲○○報警循線查獲乙○○。
二、案經交通部電信總局函請臺灣桃園地方法院檢察署檢察官偵查起訴。
        理  由
一、訊據被告乙○○固對於右揭拾獲被害人甲○○遭竊，離本人持有之行動電話，並
    將ＳＩＭ卡植入自己手機內撥打之事實坦承不諱，惟辯稱：伊撿到手機時因為要
    上班，所以沒有拿去還，至於盜打部分，是因為伊也有一張相同的臺灣大哥大Ｓ
    ＩＭ卡，所以在打的時後弄錯了，誤將被害人之ＳＩＭ卡植入自己手機內云云，
    經查，右揭事實業據被害人甲○○指述綦詳，並經證人葉仕賢於警訊中證述無訛
    ，此外，並有台灣大哥公司通話明細表、被害人出具之贓物領據各一紙附卷可稽
    ，參以被告原使用之0000000000號行動電話係遠傳電信股份有限公司
    所有之門號，二公司之ＳＩＭ卡不同，豈會弄錯？何況被告於警訊中供承：被害
    人甲○○所有之上述0000000000號台灣大哥大公司行動電話ＳＩＭ卡
    ，伊於不能使用後隨手丟棄於桃園市路旁等語；於本院審理中亦供稱：伊所有之
    0000000000號行動電話因欠費遭停話等語，可知被告並非誤植ＳＩＭ
    卡，被告上開所辯顯係事後卸責之詞，委不足採。本件事證明確，被告犯行堪以
    認定，應予依法論科。
二、查被告侵占離本人持有之物，係犯刑法第三百三十七條之罪。又申請ＧＳＭ數位
    式行動電話者，須將所申請使用之門號登錄於電訊公司交換機之資料庫內。於撥
    打行動電話時，須手機藉無線電波所傳送代表門號之訊號，由電訊公司收訊後經
    與交換機內所儲存業已登錄開通之特定門號比對相符後，始得通話，據此，自堪
    認登錄於電訊公司交換機資料庫之行動電話門號之性質屬「電信所用之其他相關
    設備」，而為電信法第二條第二款所稱之電信設備。被告利用手機傳送無線電波
    而盜用他人登錄於「台灣大哥大公司」交換機資料庫之行動電話門號此一電信設
    備部分，係犯電信法第五十六條第一項之盜用他人電信設備通信罪。被告先後多
    次盜用他人電信設備，時間緊接，構成要件相同，顯係基於概括犯意反覆為之，
    應依連續犯規定論以一罪，並依法加重其刑。又所犯上開二罪間，具有方法結果
    牽連關係，應從一重之盜用他人電信設備通信罪論處。審酌被告犯罪動機、目的
    、手段、盜打電話之期間、撥通次數、取得不法利益之多寡、犯行所生危害、及
    犯後坦承犯行，已賠償被害人損害之犯後態度等一切情狀，量處如主文所示之刑
    ，並諭知易科罰金之折算標準。末查，被告前未曾受有期徒刑以上刑之宣告，有
    台灣高等法院被告全國前案紀錄表一份在卷足證。其素行良好，事後坦承犯行，
    深表悔意，並已賠償被害人損害（如附卷和解書），僅偶因貪圖小利而犯罪，受
    本次罪刑之科處，當足收警惕懲儆之效，信無再犯之虞，本院因認對其宣告之刑
    以暫不執行為適當，爰併諭知緩刑二年，以勵自新。
三、被告持以盜用他人電信設備之電信器材即摩托羅拉廠牌Ｖ三六八八型手機一具雖
    未扣案，惟無證據可證明確已滅失，應依電信法第六十條之規定，宣告沒收。
據上論斷，應依刑事訴訟法第二百九十九條第一項前段，電信法第五十六條第一項、
第六十條，刑法第十一條前段、第五十六條、第三百三十七條、第五十五條、第四十
一條第一項前段、第七十四條第一款，罰金罰鍰提高標準條例第一條前段、第二條，
判決如主文。
本案經檢察官黃俊華到庭執行職務。
中      華      民      國  九十一    年      六      月      三      日
                                臺灣桃園地方法院刑事第二庭
                                    法  官  曾 正 耀
右正本證明與原本無異。
如不服本判決，應於判決送達後十日內向本院提出上訴狀( 應附繕本 )，上訴於
臺灣高等法院。
                                    書記官  文 巧 雲
中      華      民      國    九十一    年      六      月      三      日
附錄論罪法條：
刑法第三百三十七條
意圖為自己或第三人不法之所有，而侵占遺失物、漂流物或其他離本人所持有之物者
，處五百元以下罰金。
電信法第五十六條第一項
意圖為自己或第三人不法之利益，以有線、無線或其他電磁方式，盜接或盜用他人電
信設備通信者，處五年以下有期徒刑，得併科新台幣一百五十萬元以下罰金。
電信法第六十條
犯第五十六條至第五十八條之罪者，其電信器材，不問屬於犯人與否，沒收之。
